臺灣臺中地方法院民事判決　95年度訴字第2907號
原　　　告　甲○○
訴訟代理人　陳隆律師
被　　　告　丁○○
　　　　　　乙○○
共　　　同
訴訟代理人　林錦隆律師
複代理人　　李宗炎律師
上當事人間請求拆屋還地等事件，本院於民國96年7 月12日言詞
辯論終結，判決如下：
    主    文
被告丁○○應將坐落臺中縣烏日鄉○○段第七三０地號土地上如
附圖所示730 (2)部分（面積共四五七平方公尺）之建物拆除，並
將該建物所占用之土地返還原告。
被告乙○○應坐落臺中縣烏日鄉○○段第七三０地號土地上如附
圖所示730 (3)部分（面積共四二三平方公尺）之建物拆除，並將
該建物所占用之土地返還原告。
被告丁○○應給付原告新臺幣捌仟柒佰伍拾元，暨自民國九十五
年十一月一日起至返還第一項土地之日止，按月給付原告新台幣
壹仟肆佰陸拾貳元。
被告乙○○應給付原告新臺幣捌仟零玖拾玖元，暨自民國九十五
年十一月一日起至返還第二項土地之日止，按月給付原告新台幣
壹仟參佰伍拾肆元。
原告其餘之訴駁回。
訴訟費用新臺幣參萬伍仟柒佰肆拾貳元由被告丁○○負擔百分之
五十二，餘由被告乙○○負擔。
本判決第一項、第三項前段，於原告分別以新臺幣伍拾參萬參仟
元、貳仟玖佰元為被告丁○○供擔保後，得假執行。但如被告丁○○分別以新臺幣壹佰伍拾玖萬玖仟伍佰元、捌仟柒佰伍拾元為
原告預供擔保，得免為假執行。
本判決第二項、第四項前段，於原告分別以新臺幣肆拾玖萬參仟
元、貳仟陸佰柒拾元為被告乙○○供擔保後，得假執行。但如被
告乙○○分別以新臺幣壹佰肆拾捌萬零伍佰元、捌仟零玖拾玖元
為原告預供擔保，得免為假執行。
本判決第三項後段，於原告按月以新臺幣肆佰捌拾柒元為被告丁○○供擔保後，得假執行。但如被告丁○○按月以新臺幣壹仟肆
佰陸拾貳元為原告預供擔保，得免為假執行。
本判決第四項後段，於原告按月以新臺幣肆佰伍拾壹元為被告乙○○供擔保後，得假執行。但如被告乙○○按月以新臺幣壹仟參
佰伍拾肆元為原告預供擔保，得免為假執行。
原告其餘假執行之聲請駁回。
    事實及理由
一、原告起訴主張：
  (一)坐落台中縣烏日鄉○○段第730 地號土地（下稱系爭土地）
    ，係原告於民國95年4 月27日自臺灣臺中地方法院拍賣取得
    所有權，並於同年5 月3 日辦理所有權登記。被告丁○○無
    正當權源，其所有門牌號碼臺中縣烏日鄉○○路○段532 號
    房屋（下稱532 號房屋）占用如附圖所示730 (2)部分土地，
    占用面積為457 平方公尺。被告乙○○亦無正當權源，其所
    有門牌號碼臺中縣烏日鄉○○路○段526 號房屋（下稱526
    號房屋）則占用如附圖所示730 (3)部分土地，占用面積為42
    3 平方公尺。爰本於民法第767 條所有物返還請求權及民法
    第179 條不當得利之法律關係，求為命被告拆除無權占用土
    地之地上物，並返還土地予原告，暨自95年5 月3 日至拆除
    地上物止，分別給付按占用面積依公告現值每平方公尺3,50
    0 元年息百分之10計算之損害金之判決。
  (二)對被告抗辯之陳述：
    1.民法第425 條之1 係88年4 月21日增訂公佈，並自89年5
      月5 日施行，而民法債編施行法就本條適用並未有特別規
      定，故本條規定，自應在89年5 月5 日後發生者，始有適
      用之餘地。查被告丁○○主張其所有之532 號房屋，依其
      所提之自用農舍建造執照申請請書觀之，係72年1 月18日
      即准予新建；而被告乙○○主張其所有之526 號房屋，依
      其所提之自用農舍建造執照申請書觀之，則係在69年6 月
      28日即准予新建；此外，依系爭土地之土地登記簿觀之，
      系爭土地亦早於72年12月23日即由訴外人黃龍出售予訴外
      人黃榮敏，均係發生在民法第425 條之1 增訂施行前，故
      依民法債編施行法第1 條法律不溯及既往原則之規定，本
      件自無民法第425 條之1 規定之適用。
    2.系爭土地上所存在之532 號房屋、526 號房屋，亦非黃龍
      所有，蓋：
      按土地法所為之登記，有絕對效力，為土地法第43條規
        定，查系爭532 號房屋，起造人即係丁○○本人，除有
        建造執照申請書、使用執照申請書、門牌證明書可證外
        ，被告丁○○更於興建完成後，於73年7 月16日依法辦
        理建物所有權第一次登記完成，並經地政機關登記為烏
        日鄉○○段198 建號，有建物登記第二類謄本可稽，故
        532 號房屋自始即為被告丁○○所有，並無疑義。
      而526 號房屋雖未依土地法為建物第一次所有權登記，
        然無論自用農舍建造執照、使用執照、門牌證明書等文
        件資料觀之，起造人或屋主均非黃龍，而係被告乙○○
        之父即訴外人黃品章；而被告乙○○於本院94年度執字
        第27642 號拍賣抵押物強制執行事件之拍賣系爭土地程
        序中，所提民事抗告狀亦自承：「本人乙○○所擁有之
        座落於台中縣烏日鄉○○段地號730 地段上之農舍，係
        民國69年經當時土地所有權人黃龍先生亦為本人之祖父
        所同意興建…」，並非表示係由黃龍出資建築，可證52
        6 號房屋確係由被告乙○○之父黃品章申請起造建築無
        虞。
      被告雖舉證人丙○○證詞為據，主張526 號、532 號房
        屋係黃龍出資建築。惟查：證人丙○○與被告丁○○係
        兄弟，與被告乙○○係叔姪，故其證詞是否真確公正，
        已非無疑，復依其證述內容，除一再泛指526 號、532
        號房屋係黃龍出資建築外，就其究竟如何得知係黃龍出
        資？金額若干？委託何人興建？何不以黃龍作為起造人
        申請建築執照？均未能明確陳明，究否可採，即非無疑
        。且依社會常情，由父親資助子女資金用以新建房舍之
        情形，所在多有，且通常於此情形，即會直接以子、女
        之名義作為起造人，而使子、女直接取得新建屋舍之所
        有權，與本案被告所辯建屋資金係由黃龍所出，但直接
        以被告丁○○及被告乙○○之父黃品章之名義作為起造
        人之情形相符，故本案情形，被告丁○○或被告乙○○
        之父黃品章於起造興建532 號及526 號房屋時，縱有接
        受黃龍的資金資助，但確係直接以丁○○及黃品章之名
        義起造並取得所有權，應堪認定。
    3.綜上，被告所辯532 號及526 號房屋係由黃龍原始取得建
      物所有權云云，並非可採，系爭土地及532 號及526 號房
      屋自始即非同屬一人所有，本案情形又係發生在民法第42
      5 條之1 增訂施行前，故本案自無民法第425 條之1 情形
      之適用，被告2 人就系爭土地並無使用權源，而屬無權占
      有，依法自應返還之。
  (三)並聲明：
    1.被告丁○○應將坐落臺中縣烏日鄉○○段730 地號土地上
      ，如附圖所示730 (2)部分，面積457 平方公尺之門牌號碼
      臺中縣烏日鄉○○路○段532 號建物等地上物拆除後，將
      該土地交還原告。
    2.被告丁○○應自95年5 月3 日起前項土地交還原告之日止
      ，按月給付原告新臺幣13,329元。
    3.被告乙○○應將坐落臺中縣烏日鄉○○段730 地號土地上
      ，如附圖所示730 (3)部分，面積423 平方公尺之門牌號碼
      臺中縣烏日鄉○○路○段526 號建物等地上物拆除後，將
      該土地交還原告。
    4.被告乙○○應自95年5 月3 日起前項土地交還原告之日止
      ，按月給付原告新臺幣12,338元。
    5.請准供擔保宣告假執行。
二、被告則以：坐落臺中縣烏日鄉○○段730 地號土地上之房屋
    ，即被告丁○○所有之532 號房屋，係土地所有人黃龍於分
    產前，以其4 男丁○○之名義於72年10月18日申請建築，經
    臺中縣烏日鄉公所核准後，於73年4 月26日建築完成取得使
    用執照，而將房屋分產被告丁○○。另系爭土地上被告乙○○所有之526 號房屋，亦係土地所有人黃龍以次男黃品章之
    名義，於69年6 月28日申請建築，分產與次子黃品章，又因
    黃品章於75年3 月間死亡後，由其長子乙○○繼承房屋之所
    有權。則本件被告丁○○所有之532 號房屋、被告乙○○所
    有之526 號房屋，均係原土地所有權人黃龍所出資興建，為
    黃龍所有，是縱原告於95年4 月27日拍賣取得系爭土地，依
    民法第425 條之1 第1 項之規定，原告與被告間應在上開房
    屋得使用之期間內，成立租賃關係，是被告2 人並非無權占
    用系爭土地，原告之訴為無理由等語置辯。並聲明：(一)原告
    之訴駁回。(二)如受不利之判決，請准提供擔保免為假執行。
三、兩造不爭執之事實：
  (一)系爭土地係原告於95年4 月27日自本院拍賣取得所有權，並
    於同年5 月3 日辦理所有權登記。
  (二)被告乙○○所有門牌號碼臺中縣烏日鄉○○路○段526 號房
    屋、丁○○所有門牌號碼臺中縣烏日鄉○○路○段532 號房
    屋分別占用如附圖所示730(3)、730(2)部分之土地。
  (三)526 號房屋於69年10月申請建築執照，起造人為被告乙○○
    之被繼承人黃品章；系爭532 號建物於72年10月申請建築執
    照，起造人為被告丁○○，房屋建築時之系爭土地所有權人
    為黃龍。
  (四)526 號房屋之建築基地為730 地號、同地段731 地號土地；
    532 號房屋之建築基地為730 地號、同地段721-2 地號土地
    。
  (五)被告丁○○於73年9 月11日設籍台中縣烏日鄉○○路○段53
    2 號。
  (六)上述兩造不爭之事實，有土地登記簿電子謄本、地籍圖電子
    謄本、臺灣省臺中縣戶籍登記簿、戶籍謄本為證，並經本院
    履勘現場及囑託臺中縣大里地政事務所測量上開2 建物占用
    系爭土地之位置、面積，有勘驗筆錄及該所複丈成果圖在卷
    足稽，復經本院調閱本院94年度執字第27642 號執行卷宗，
    有抵押權設定契約書、土地登記謄本、投標書、拍賣筆錄、
    拍定公告、權利移轉證書附前開卷宗可憑，又經本院向臺中
    縣烏日鄉公所調取上開2 建物之使用執照及建築執照卷宗影
    本在卷足佐，自應信為真實。
四、至原告主張被告乙○○、丁○○所有之526 號、532 號房屋
    無權占用系爭土地一節，則為被告2 人以上開情詞抗辯。是
    本院首應審究兩造就系爭土地有無民法第425 條之1 之租賃
    關係？
  (一)依最高法院48年台上字第1457號判例揭示：「土地與房屋為
    各別之不動產，各得單獨為交易之標的，且房屋性質上不能
    與土地使用權分離而存在，亦即使用房屋必須使用該房屋之
    土地，故土地及房屋同屬一人，而將土地及房屋分開同時或
    先後出賣，其間雖無地上權設定，然除有特別情事，可解釋
    為當事人之真意，限於賣屋而無基地之使用外，均應推斷土
    地承買人默許房屋承買人繼續使用土地。」。該院依上開判
    例，進而就其後再因轉讓而受讓房屋或土地所有權之人，是
    否承受原受讓人權利或義務乙節，於73年度第5 次民事庭會
    議決議：「土地與房屋同屬一人，而將土地及房屋分開同時
    或先後出賣時，依本院48年台上字第1457號判例，應推斷土
    地承買人默許房屋承買人繼續使用土地，依照該判例之原判
    決全部裁判意旨，係認為使用土地之房屋所有人對土地所有
    人應支付相當之代價，則其法律關係之性質，當屬租賃。至
    其租金數額，如當事間不能協議決定，當事訴請法院裁判。
    其再因轉讓而承受土地所有權之人，應有民法第425 條之適
    用，其再因轉讓而繼受房屋所有權之人，則除有反對之特約
    外，應推斷土地所有人對之默許其繼續承租，故不問其後為
    轉讓土地或轉讓房屋，其土地所有權之承受人對房屋所人或
    房屋所有權之承受人對土地所有人，均繼續其原來之法律關
    係。」。迨88年民法修正時，即依上開實務見解增設第425
    條之1 規定，並於第1 項明定：「土地及土地上之房屋同屬
    一人所有，僅將土地或僅將房屋所有權讓與他人，或將土地
    及房屋同時或先後讓與相異之人時，土地受讓人或房屋受讓
    人與讓與人間或房屋受讓人與土地受讓人間，推定在房屋得
    使用期限內，有租賃關係，其期限不受第419 條第1 項規定
    之限。」。上述最高法院48年台上字第1457號判例、73年度
    第5 次民事庭會議決議及新修正民法第425 條之1 規定，其
    本旨在於房屋所有權與基地利用權一體化之體現，以保護房
    屋既得之使用權，並調和土地、建物不同所有人間之權益，
    期符社會正義之要求。惟上開判例所闡釋及民法第425 條之
    1 所規範者，既係土地及房屋同屬一人所有，而僅將土地或
    僅將房屋所有權讓與他人，或將土地及房屋同時或先後讓與
    相異之人之情形，因此必須符合上揭情形，始有上開判例及
    民法第425 條之1 規定之適用（最高法院93年台上字第551
    號、第2554號判決及95年度台上字第2717號判決意旨可資參
    照）。
  (二)被告乙○○、丁○○雖辯稱：526 號房屋、532 號房屋於興
    建完成時，系爭土地及房屋同屬訴外人黃龍一人所有云云，
    惟查：
    1.系爭土地原屬黃龍所有，於72年12月23日轉讓與訴外人黃
      敏榮，95年4 月27日由原告因拍賣取得所有權，此有土地
      登記第二類謄本可憑。
    2.系爭土地上如附圖所示730 (3)部分之526 號房屋，依臺中
      縣烏日鄉公所核發建造執照及使用執照所載，起造人名義
      均為訴外人黃品章，而黃品章（19年3 月11日生）於526
      號房屋建築時，年紀已近50歲，且據證人即黃品章弟弟丙○○證稱：黃品章與黃龍一起種田等語，衡情黃品章應有
      興建上開房屋之資力，原則上黃品章應係出資興建526 號
      房屋之人。雖證人丙○○證陳：上開房屋是伊父親（黃龍
      ）出資興建等語，惟其對於黃龍斥資多少？委託何人興建
      ？等情節，均陳稱「不知道」等語，其證言自不足以推斷
      系爭土地上之526 號房屋即係黃龍所出資興建，且被告亦
      未提出其他證據供參。況黃品章之繼承人即被告乙○○於
      本院94執字第27642 號強制執行程序中亦具狀陳稱：「本
      人乙○○所擁有之座落於台中縣烏日鄉○○段地號柒參零
      地段上之農舍，係民國陸拾玖年經當時土地所有權人黃龍
      先生亦為本人之祖父所同意興建」等語，益見該526 號房
      屋並非為黃龍以為自己取得之意而出資興建。參以上開建
      築執照內所載基地為臺中縣烏日鄉○○段730 、731 地號
      ，足見該農舍所使用之農地除系爭土地外，尚有同地段
      731 地號土地，而該731 號土地之所有權人為黃品章，此
      有土地登記簿影本附卷可稽，亦足徵系爭土地上之526 號
      房屋原即係以黃品章為原始建築人而興建，黃品章應為
      526 號房屋原始所有權人至明。是被告乙○○辯稱：526
      號房屋及系爭土地原同屬黃龍一人所有云云，並非可採。
    3.系爭土地上如附圖所示730 (2)部分之532 號房屋，係由被
      告丁○○申請蓋建2 層1 棟1 戶之農舍，此有臺中縣烏日
      鄉公所於72年10月18日核發之建造執照，載明起造人為丁○○與建築物用途為農舍可證，且532 號房屋於73年4 月
      26日興建完成後，即由丁○○於73年7 月16日為建物所有
      權第一次登記，並經地政機關登記為臺中縣烏日鄉○○段
      第198 建號，亦有建物登記第二類謄本附卷為憑，則該建
      物第一次所有權登記（即保存登記）既係登記為起造人丁○○所有，以此，即得推定申請建築執照之起造人丁○○
      ，即為原始建築人，亦即原始所有權人。雖被告丁○○舉
      證人丙○○證稱：上開房屋是伊父親（黃龍）出資興建等
      語，惟其對於黃龍斥資多少？委託何人興建？等情節，均
      陳稱「不知道」等語，其上開證言自不足以推斷系爭土地
      上之532 號房屋即係黃龍所出資興建，且被告亦無提出其
      他證據可佐。況參諸上開建築執照內所載基地為烏日鄉○○段730 、721 之2 地號，足見該農舍所使用之農地除系
      爭土地外，尚有同段721 之2 地號土地，而該721 女2 地
      號土地之所有權人為丁○○，此有土地登記簿影本附卷可
      稽，益徵系爭土地上之532 號房屋原即被告丁○○所欲興
      建，而被告丁○○既以自己名義領取建築執照而建築，且
      為該建物所有權第一次登記之申請人即原始建築人，應認
      532 號房屋之原始所有人為丁○○。是被告丁○○辯稱：
      532 號房屋及系爭土地原屬黃龍一人所有云云，洵無足取
      。
    4.綜據上述，系爭土地與526 號、532 號房屋既非同屬一人
      所有後，再分別移轉為不同之人，核其情節即與最高法院
      48年台上字第1457號判例、民法第425 條之1 規定要件不
      合，從而即無依該判例及法條推定為兩造間租賃關係情事
      。再者，該增修條文既於土地與房屋是否為同一人作為要
      件規定，衡情即無將此要件特徵棄置不顧之理，亦即此為
      立法者有意之要件限制而非疏漏，從而亦無類推適用可言
      。是被告抗辯稱兩造間就系爭土地存有租賃關係，並非無
      權占用土地云云，亦難信為真實。
  (三)從而，本件系爭土地、526 號、532 號房屋自建造之初，迄
    原告承買系爭土地時，從未歸屬同一人所有，自與上開判例
    、法條規定情形有間，是本件土地、房屋間之利用關係，自
    應依原系爭土地所有人黃龍、原526 號房屋所有人黃品章、
    532 號房屋所有人丁○○間之法律關係加以處理。觀諸建造
    執照卷所附黃龍出具之土地使用同意書之記載，顯見原系爭
    土地所有權人黃龍與526 號房屋所有權人黃品章、532 號房
    屋所有權人丁○○就房屋使用系爭土地之法律關係，乃係本
    於無償使用之使用借貸關係而為，而按使用借貸為無償契約
    ，原屬貸與人與使用人之特定關係。且使用借貸本係無償借
    用性質，不能與租賃相提並論，使用借貸亦未如租賃有民法
    第425 條規定。故土地所有權移轉於他人後，除已得該他人
    即現在之所有人同意繼續使用外，土地使用人縱經原所有人
    無償提供使用或允許借用，亦不能以之拘束現在之所有人，
    而對現在之所有人主張有使用該土地之權利。系爭土地原所
    有人黃龍雖同意無償提供土地與526 號、532 號房屋所有人
    使用，亦不過僅債之關係而已，526 號、532 號房屋所有人
    僅得對立契約人黃龍為主張而已，並不得對於承受土地所有
    權之第三人而為主張。查本件，原告係經由法院強制執行拍
    賣程序拍定取得系爭土地所有權，為兩造所不爭，原告既非
    上開無償使用債之關係之當事人，被告2 人自不得本於其與
    黃龍之無償使用法律關係對原告為主張，要屬當然。
  (四)526 號、532 號房屋坐落系爭土地屬原告所有，被告2 人所
    辯有權占有事情悉非可採，又未據進一步舉證以實其說，即
    無從肯認其等有何占有使用上開房屋730 地號部分基地之權
    源，是原告主張被告乙○○、丁○○以526 號房屋、532 號
    房屋無權占有其所有系爭土地，應認可取。
五、按「所有人對於無權占有或侵奪其所有物者，得請求返還之
    。對於妨害其所有權者，得請求除去之。」，民法第767 條
    定有明文。系爭土地為原告所有，而被告乙○○所有之526
    號房屋、被告丁○○所有之532 號房屋，分別占用系爭土地
    中如附圖所示730 (3)、730 (2)之位置及面積，並屬無權占有
    ，原告本於所有權人之地位，依據民法第767 條所有物返還
    請求權之規定，請求被告2 人分別將上開房屋拆除，並將土
    地返還予原告，於法即屬有據。
六、次按「無法律上之原因而受利益，致他人受損害者，應返還
    其利益。雖有法律上之原因，而其後已不存在者，亦同。」
    ，民法第179 條定有明文。而無權占有他人土地，可能獲得
    相當於租金之利益為社會通常之觀念（最高法院61年台上字
    第1695號判例意旨參照）。本件被告丁○○、乙○○無權占
    用系爭土地，而以所有之房屋占有使用如附圖所示730 (2)、
    73 0(3)部分，因而獲得相當於租金之利益，並因而致原告受
    有無法管領使用其占用部分之損害，是依據上開規定，原告
    請求被告返還自原告登記為系爭土地所有權人之日即95年5
    月3 日起至返還土地之日止，因占有使用該土地所受相當於
    租金之利益，於法自無不合。復按關於相當於租金之利益之
    計算標準，應參酌土地法相關規定予以計算，較為客觀公允
    。又按「地租不得超過地價百分之八，約定地租或習慣地租
    超過地價百分之八者，應比照地價百分之八減定之，不及地
    價百分之八者，依其約定或習慣。前項地價指法定地價，未
    經依規定地價之地方，指最近三年之平均地價。」，土地法
    第110 條定有明文。而所謂法定地價，係指土地所有人依土
    地法所申報之地價而言，土地所有權人未於公告期間申報地
    價者，以公告地價（並非公告現值）百分之80為其申報地價
    ，土地法第148 條、土地法施行法第25條、平均地權條例第
    16條前段亦定有明文，故土地法第110 條所謂之法定地價，
    即指該土地之申報地價而言。又所謂年息百分之8 為限，乃
    指耕地租金之最高限額而言，並非一律依照申報價額年息百
    分之8 計算之，尚須斟酌耕地位置與利用價值、工商繁榮程
    度及社會情感等情事而為決定。本件原告所有之系爭土地，
    經編定之地目為「田」、使用分區為「特定農業區農牧用地
    」，即屬農業發展條例第3 條第11款所定之耕地，其遭被告
    無權占有致受有無法管領使用其占用部分之損害，應為耕地
    租金收入之損失。依據上開說明，被告應返還之所受利益，
    應參酌系爭土地之實際狀況，於申報地價年息百分之8 範圍
    內定之。本院審酌系爭土地並非位於市衢繁榮地帶，出入以
    自備交通工具為主，被告房屋係供自己居住使用，非用以營
    利，前已經本院赴現場履勘，有履勘筆錄附卷可按，並參酌
    本院94年度執字第27642 號卷附之不動產鑑定報告，斟酌該
    基地所在之位置、被告使用該基地之經濟價值及所受利益等
    情，認原告請求被告返還相當於租金之不當得利，以按系爭
    土地申報價額年息8%為適當。原告主張應按公告現值年息百
    分之10計算，尚有未合。而系爭土地每平方公尺申報地價為
    480 元，有土地登記謄本在卷可憑，被告乙○○、丁○○各
    以526 號房屋、532 號房屋占用該土地之總面積分別為423
    平方尺、457 平方公尺，則按申報地價年息百分8 計算，被
    告乙○○自95年5 月3 日起至95年10月31日止，占用系爭土
    地，受有相當於租金之不當得利共8,099 元（423 ×480 ×
    8%×182/365 ＝8,099 ，元以下四捨五入），自95年11月1
    日（起訴之日）起每月則受有相當於租金之不當得利1,354
    元（423 ×48 0×8%×1/12＝1,354 ，元以下四捨五入）。
    被告丁○○自95年5 月3 日起至95年10月31日止，占用系爭
    土地，受有相當於租金之不當得利共8,750 元（457 ×480
    ×8%×182/36 5＝8,750 ，元以下四捨五入），自95年11月
    1 日起每月則受有相當於租金之不當得利1,462 元（457 ×
    480 ×8%×1/ 12 ＝1,462 ，元以下四捨五入）。從而，原
    告訴請被告乙○○、丁○○給付相當於租金之不當得利8,09
    9 元、8,750 元，及自95年11月1 日起至返還上開占用土地
    之日止各按月給付1,354 元、1,462 元，洵屬正當，自應准
    許。逾此部分之不當得利請求，於法無據，應予駁回。
七、綜上所述，原告為系爭土地之所有權人，被告2 人未能舉證
    證明其以526 號、532 號房屋占用系爭土地之合法權源。從
    而，原告依民法第767 條之規定，請求被告應各將如附圖所
    示730 (2)、730 (3)土地之地上物清除，將土地返還原告。另
    依民法第179 條之規定，請求被告乙○○、丁○○各給付相
    當於租金之不當得利8,099 元、8,750 元，及自95年11月1
    日起至返還上開占用土地之日止各按月給付1,354 元、1,46
    2 元，洵屬正當，自應准許。逾此部分之不當得利請求，於
    法無據，應予駁回。至兩造其餘攻擊防禦方法，經核均於本
    件之判斷無影響，於茲不贅。
八、兩造各陳明願供擔保，聲請宣告假執行及免為執行，經核於
    原告勝訴之範圍內，於法均無不合，爰各酌定相當擔保金額
    予以准許。惟原告其餘之訴既經駁回，所為假執行之聲請亦
    失所附麗，應併予駁回之。
九、據上論結：本件原告之訴為一部有理由，一部無理由，依民
    事訴訟法第79條、第87條第1 項、第390 條第2 項、第392
    條，判決如主文。
中　　華　　民　　國　　96　　年　　7 　　月　　26　　日
                  民事第三庭    法  官  郭佳瑛
正本係照原本作成。
如對本判決上訴，須於判決送達後20日內向本院提出上訴狀。
中　　華　　民　　國　　96　　年　　7 　　月　　26　　日
                                書記官
